# 求助陈版关于研发试制品成本核算问题

提问人：linsennuan0617 时间：2022-04-15 20:20:05
陈版，您好，公司研发过程中形成了产成品，均打算对外正常销售。按照新颁布的 15 号解释，研发试制品应当按照存货准则核算，我们理解按照存货准则的话，成本应包含料工费，但是客户跟税局沟通，税局认可他们加计扣除的时候只减掉材料费的部分，对于工费，可以正常加计扣除，他们内部也觉得分出来工费不可行，只能按材料费结转库存商品金额。
我们项目组内部沟通，认为对于研发人员的工资和研发设备折旧等属于研发活动所必要的，应当继续在研发费用中核算；研发试制品耗用的生产工人工资、耗用的水电费应分摊到研发试制品中。陈版，对研发试制品的成本金额，您这边有什么建议吗？

回答人：chenyiwei
这种做法在实务中有一定的合理性，即研发试制品成本的归集范围应按正常量产产品的成本归集范围确定。